【裁判字號】    98,交訴,73
【裁判日期】    980804
【裁判案由】    公共危險等
【裁判全文】
臺灣臺南地方法院刑事判決              98年度交訴字第73號
公  訴  人  臺灣臺南地方法院檢察署檢察官
被      告  丙○○
                      1
                    （現於臺灣臺南監獄臺南分監執行中）
上列被告因公共危險等案件，經檢察官提起公訴（98年度偵字第
7674號），被告於準備程序進行中為有罪之陳述，經本院合議庭
裁定由受命法官獨任進行簡式審判程序後，判決如下：
    主  文
丙○○過失傷害人，處拘役肆拾日，如易科罰金，以新台幣壹仟
元折算壹日；又駕駛動力交通工具肇事，致人傷而逃逸，處有期
徒刑柒月。
    事  實
一、丙○○前曾犯竊盜、傷害、毒品等罪，最近因竊盜案件，被
    判處有期徒刑1年8月，甫於民國98年1月7日執行完畢。詎仍
    不知悔改，於98年3月21日下午11時25分許，無照駕駛車牌
    號碼WHB－662號機車沿臺南市○○路由西向東行駛，駛至該
    路與中華東路交岔路口時，本應遵守道路交通標誌、標線、
    號誌之指示，且依當時天候晴、夜間有照明、柏油路面乾燥
    、無缺陷及障礙物、視距良好，並無不能注意之情事，竟疏
    未注意及此，貿然闖越紅燈左轉往中華東路行駛，致撞及沿
    祟明路東向西方向駛來由乙○○所駕駛之車牌號碼H5A－582
    號機車，致乙○○人、車倒地，因而受有頭部外傷、四肢多
    處挫擦傷等傷害。
二、丙○○明知駕駛動力交通工具肇事致人受傷，應停車對乙○
    ○採取必要救護措施，及留置現場等待警方前往處理，以釐
    清責任，竟基於肇事逃逸之犯意，旋即駕車駛離現場而逃逸
    ，嗣經乙○○將丙○○所騎之機車車牌號碼告知警方後，經
    警循線查獲而得知上情。
三、案經乙○○訴請臺南市警察局第一分局報請臺灣臺南地方法
    院檢察署檢察官偵查起訴。
    理  由
一、程序方面─
  (一)按除被告所犯為死刑、無期徒刑、最輕本刑為3 年以上有期
    徒刑之罪或高等法院管轄第一審案件者外，於法院行準備程
    序進行中，被告先就被訴事實為有罪之陳述時，審判長得告
    知被告簡式審判程序之旨，並聽取當事人、代理人、辯護人
    及輔佐人之意見後，裁定進行簡式審判程序；且受命法官行
    準備程序，與法院或審判長有同一之權限，刑事訴訟法第27
    3條之1第1項及279條第2項前段分別定有明文。本件被告丙
    ○○所為係犯死刑、無期徒刑、最輕本刑為3年以上有期徒
    刑以外之罪，其於準備程序中就被訴事實為有罪之陳述，經
    受命法官告知簡式審判程序之旨，並聽取公訴人、被告之意
    見後，本院認為適宜由受命法官獨任進行簡式審判程序。
  (二)簡式審判程序之證據調查，不受刑事訴訟法第159條第1項、
    第161條之2、第161條之3、第163條之1及第164條至第170條
    規定之限制，亦為同法第273條之2所明文。是此，證人即告
    訴人乙○○於警詢中之陳述、道路交通事故現場圖、道路交
    通事故調查報告表(一)(二)、及台南市立醫院診斷證明書，本院
    自可採為證據，先此敘明。
  (三)傳聞法則乃對於被告以外之人於審判外之言詞或書面陳述，
    亦即針對被告以外之人於審判外以言詞或書面所為之供述證
    據而為之規範。卷附道路交通事故現場蒐證照片9幀，乃以
    科學、機械之方式，對於所拍攝內容所為忠實且正確之記錄
    ，性質上並非供述證據，應無刑事訴訟法第159條第1項規定
    之適用，附此敘明。
二、認定犯罪事實所憑證據及理由─
  (一)上開駕車肇事、繼駕車逃離交通事故現場等事實，據被告迭
    於檢察官偵訊中及本院審理時供承不諱，核與證人即告訴人
    乙○○於警詢證述情節大致相符，並有道路交通事故現場圖
    、道路交通事故調查報告表(一)、(二)、道路交通事故現場照片
    9幀，與被告供述內容互核無異，足認被告自白確與事實相
    符。
  (二)按駕駛人駕駛汽車，應遵守道路交通標誌、標線、號誌之指
    示，並服從交通指揮人員之指揮，為道路交通安全規則第90
    條所明文，此為一般汽車駕駛人所應注意並確實遵守之事項
    ，被告駕車行駛時，即應確實注意遵守上開規定謹慎駕駛。
    而當時天候晴、夜間有照明，且柏油路面乾燥、無缺陷及障
    礙物、視距良好等情，有上揭道路交通事故調查報告表(一)記
    載明確，是依當時情形，並無不能注意之情事。再依上開道
    路交通事故調查報告表及現場圖所載，本件肇事路段為設有
    紅綠燈號誌管制之交叉路口，及證人即告訴人乙○○於警詢
    陳稱被告所駕駛之機車有闖紅燈之行為等語（見警卷第5頁
    至第6頁）；復審酌被告於偵查中及本院審理時均供承其當
    時駕車進入上開交叉路口時，燈號係紅燈等語（見臺灣臺南
    地方法院檢察署98年度偵字第7674號卷宗第9頁、本院卷第
    30頁背面）。足認被告駕車行經前述肇事地點時，因於紅燈
    時駕車駛入交叉路口，撞及告訴人乙○○所駕駛機車而肇事
    ，被告確有應注意能注意而不注意之過失責任至明。
  (三)告訴人乙○○因本件交通事故受有事實欄所載之傷情，有台
    南市立醫院診斷證明書在卷可佐（見警卷第9頁），其所受
    傷害與被告前開過失行為間，有相當之因果關係甚明。
  (四)繼前所述，本件交通事故既係被告未遵行道路交通號誌之指
    示肇事，被告自應對發生於視線前方事故，當無不知之理，
    其於本件交通事故發生後，未停車對傷者採取必要救護措施
    ，旋續駕車離去，亦認其有肇事逃逸之故意，要為明灼。
  (五)綜上所述，本案事證明確，被告過失傷害及駕駛動力交通工
    具肇事，致人傷而逃逸等犯行，均堪認定。
三、論罪科刑之理由─
  (一)核被告所為，係犯刑法第284條第1項前段之過失傷害罪及同
    法第185條之4駕駛動力交通工具肇事致人於傷而逃逸罪。又
    被告未領有機車駕駛執照，有證號查詢機車駕駛人資料1份
    附卷足參，其無駕駛執照駕車因而致人受傷，應依道路交通
    管理處罰條例第86條第1項規定，就其所犯過失傷害罪部分
    加重其刑。另被告曾犯竊盜、傷害、毒品等罪，最近因竊盜
    案件，被判處有期徒刑1年8月，甫於民國98年1月7日執行完
    畢等情，有臺灣高等法院被告前案紀錄表1份在卷可憑，其
    於5年之內，故意再犯刑法第185條之4駕駛動力交通工具肇
    事致人於傷而逃逸罪之有期徒刑以上之罪，為累犯，應依刑
    法第47條第1項之規定，就其所犯刑法第185條之4之罪，加
    重其刑。被告所犯上開2罪，犯意各別、行為互殊，應予分
    論併罰。
  (二)本院審酌被告竟於行車號誌為紅燈之情況下，仍貿然進入交
    岔路口，誠屬不該，且本件交通事故全因被告過失所致，過
    失情節實屬嚴重，肇事後復未協助救護、旋即逃逸，罔顧他
    人生命、身體，惡性非輕，且犯後迄今未與告訴人達成和解
    ，惟念其於事後坦承犯行，態度尚稱良好，且告訴人所受傷
    害尚屬輕微等一切情狀，分別量處如主文所示之刑，並諭知
    易科罰金之折算標準。
四、適用之法律─
  (一)刑事訴訟法第299條第1項前段、第273條之1第1項。
  (二)刑法第284條第1項前段、第185條之4、第41條第1項、第47
    條第1項、刑法施行法第1條之1。
  (三)道路交通管理處罰條例第86條第1項。
本案經檢察官甲○○到庭執行職務。
中    華    民    國    98    年    8     月    4     日
                  交通法庭  法  官  陳淑勤
以上正本證明與原本無異
如不服本判決應於送達後10日內向本院提出上訴狀（應附繕本）
，上訴於臺灣高等法院臺南分院。
                            書記官  謝國欽
中    華    民    國    98    年    8     月    5     日
附錄本判決論罪科刑法條：
刑法第284條第1項前段：
因過失傷害人者，處6月以下有期徒刑、拘役或500元以下罰金。
刑法第185條之4：
駕駛動力交通工具肇事，致人死傷而逃逸者，處6月以上5年以下
有期徒刑。
附記事項：告訴人或被害人對於判決如有不服，請具備理由逕向
檢察官聲請檢察官提起上訴，其上訴期間之計算，係以檢察官收
受判決正本日期為準。


司法院資訊處製作；財團法人民間司法改革基金會備份。
